# 公司合并财务报表范围内的母子公司应收账款计提的坏账准备

提问人：aimeee 时间：2011-07-03 21:26:09
A公司应收帐款坏账计提政策：组合中，对纳入公司合并财务报表范围内的母、子公司及子公司之间的应收账 款不计提坏账准备 。
A3月 31 通过同一控制下企业合并取得的子公司B，那么A，B公司之间在年初的应收账款计提的坏账准备是不是要在合并报表冲掉？？

回答人：chenyiwei
合并报表中与被抵销的内部往来相关的坏帐准备本来就是要抵销的。附注中披露的坏帐准备计提方法应理解为对合并集团以外的应收款项的坏帐准备计提方法。

回答人：chenyiwei
回复 aimeee 的帖子
应当是指各公司的单户表（个别报表）层面。不过我很不赞同这种表述。

回答人：chenyiwei
回复 aimeee 的帖子
1 、合并报表范围内各公司之间的往来在编制合并报表时都应当予以抵销，自然也就不存在就这部分内部往来在合并报表层面计提坏帐准备的问题。
2 、在个别报表层面，关联方也是债务人，对关联方的应收款项不应当仅仅基于该债务人与本企业之间的关系就认为可以不计提坏帐准备，也同样需要通过对债务人财务状况和偿债能力等的分析评价确定是否需要计提坏帐准备。所以不赞同在会计政策上表述为“对关联方欠款不计提坏帐准备”或者“纳入公司合并财务报表范围内的母、子公司及子公司之间的应收账款不计提坏账准备”。

提问人：hrtsex 时间：2016-07-04 21:51:14
陈版，是否可以这样理解（如案例描述）：
1 、年初因A公司尚未控制B公司，故上期在A公司单体层面计提了与B公司应收账款之间的坏账准备；
2 、本期A公司收购B公司，形成同一控制下的企业合并，在编制比较财务报表时，合并层面上期AB之间的坏账准备应抵销，但上期A公司单体层面计提该部分的坏账准备应保留！

回答人：chenyiwei
基本可以这样理解。

提问人：丫头 1982 时间：2017-11-26 18:19:35
@chenyiwei 陈老师，若子公司应收账款坏账准备计提的比例与母公司不一致，在编制合并报表时是否需要按母公司的比例调整？

回答人：chenyiwei
母子公司会计估计没有强制统一的要求。如果母子公司的所处行业、经营地、客户群、风险管理政策和销售策略等存在差异，则坏账准备的计提比例不同也是合理的。